臺灣高等法院高雄分院刑事裁定          100年度抗字第291號
抗  告  人
即  被  告  洪晟瑋
上列抗告人因聲請具保停止羈押案件，不服臺灣高雄地方法院中
華民國100 年11月21日裁定（100 年度聲字第5200號），提起抗
告，本院裁定如下：
    主  文
原裁定撤銷，發回臺灣高雄地方法院。
    理  由
一、本件抗告意旨略以：抗告人即被告洪晟瑋被羈押這段期間，
    深感後悔自己之行為，然抗告人身體欠佳，需回診追蹤做更
    深入檢查，且因母親罹患肝癌，時日不多，請求准予具保停
    止羈押，為此提起抗告云云。
二、原裁定以：
  (一)聲請意旨如聲請意旨狀所載。
  (二)查被告因犯刑法第320 條第1 項之竊盜罪，經本院訊問後，
    認為犯罪嫌疑重大，且有事實足認有反覆實施同一犯罪之虞
    ，並有羈押必要，爰依刑事訴訟法第101 條之1 第1 項第5
    款規定，自民國100 年11月1 日起執行羈押在案。
  (三)聲請人執上開情詞聲請具保停止羈押，經本院函詢法務部矯
    正署高雄看守所，該所函覆以：「該員入所自訴患第一、二
    腰椎間板炎等病，經本所醫師診察：該員患有上述疾病，目
    前口服藥物控制即可，能自裡生活，定期安排所內門診持續
    追蹤。若該員收容期間身體有不適病症，將為必要之醫療措
    施並醫囑予妥適醫療照護。若於所內不能為適當之治療，亦
    將依羈押法第22條第2 項規定辦理」等語，有該所100 年11
    月11日高所衛字第1009002610號函1 紙在卷可參，並有上開
    函文檢附之被告就診紀錄附卷可佐，足認被告雖患有腰椎間
    板炎等病症，惟目前尚能自理生活，且亦無證據證明被告目
    前尚因其他併發症而有立即保外治療之必要，況高雄看守所
    亦陳稱將進一步就其病症安排外醫檢查，故被告之疾病應僅
    5 以持續追蹤控制為適當，而難認定其現罹疾病非保外治療
    顯難痊癒；另本件聲請意旨經核亦與刑事訴訟法第114 條所
    定其他各款事由不相符合。綜上，本件具保停止羈押之聲請
    ，難以准許，應予駁回等語。
三、按法院為羈押之裁定時，其本質上係屬為保全被告使刑事訴
    訟程序得以順利進行，或為保全證據或為擔保嗣後刑之執行
    程序，而對被告實施剝奪其人身自由之強制處分，法院僅須
    審查被告犯罪嫌疑是否重大及有無須賴此保全偵、審程序進
    行或執行之必要，關於羈押原因之判斷，尚不適用訴訟上嚴
    格證明之原則。次按刑事訴訟法第101 條所謂羈押之必要與
    否，應按照訴訟進行程度及其他一切情事，由事實審法院斟
    酌認定，聲請停止羈押，除有同法第114 條各款所列情形之
    一不得駁回者外，准許與否，係由法院就具體個案，依職權
    衡酌是否有非予羈押顯難保全證據或難以遂行訴訟程序者為
    依據，法院在不違背通常生活經驗之定則或論理法則時，依
    法自有審酌認定之職權。另按被告經法官訊問後，認為犯刑
    法第320 條第1 項之竊盜罪，其嫌疑重大，有事實足認為有
    反覆實施同一犯罪之虞，而有羈押之必要者，得羈押之，刑
    事訴訟法第101 條之1 第1 項第5 款定有明文。可知該條所
    定羈押之要件，除須嫌疑重大，且有事實足認為有反覆實施
    同一犯罪之虞，又有羈押之必要，始足當之。
四、經查：
  (一)被告洪晟瑋坦承於100 年8 月19日竊盜未遂，及於100 年10
    月8 日竊盜既遂，原審法院因而依刑事訴訟法第101 條之1
    第1 項第5 款規定，自民國100 年11月1 日起執行羈押在案
    ；且經原審法院於100 年11月22日以100 年度易字第1571號
    判決，判處被告竊盜未遂部分有期徒刑2 月，竊盜既遂部分
    有期徒刑5 月，定應執行刑為有期徒刑6 月，如易科罰金，
    以新台幣1 千元折算1 日，原審判決後，於100 年11月25日
    將被告借給台灣台中地方法院審理，先此敘明。
  (二)被告雖在不到2 個月內接連犯2 件竊盜犯行，顯然有反覆實
    施同一犯罪之虞，但被告是否有羈押之必要？則為本案之重
    點，從檢附本院之卷內資料觀之，並無卷證資料顯示被告有
    逃亡之虞，且被告所犯本案之竊盜犯行僅有2 件，而所竊取
    之物價值不多，原審判處之刑度，定應執行刑為有期徒刑6
    月，且得易科罰金，所犯非重刑，又判處短期刑，為何有羈
    押被告之必要，原審並未於羈押時加以敘明，顯然與羈押之
    本質係屬為保全被告使刑事訴訟程序得以順利進行，或為保
    全證據或為擔保嗣後刑之執行程序，而對被告實施剝奪其人
    身自由之強制處分有違；且原審就被告聲請准予具保停止羈
    押之裁定，卻以被告雖患有腰椎間板炎等病症，惟目前尚能
    自理生活，且亦無證據證明被告目前尚因其他併發症而有立
    即保外治療之必要，而駁回被告具保之聲請，亦有未恰。
五、原裁定未詳予審酌，遽為駁回被告停止羈押之聲請，尚有未
    恰，被告據此提起抗告，指摘原裁定不當，為有理由，自應
    由本院將原裁定予以撤銷，發回原審法院詳為審酌，另為適
    法之裁定。
六、據上論結，應依刑事訴訟法第413 條，裁定如主文。
中    華    民    國  100     年    12    月    8     日
                刑事第二庭  審判長法  官  林正雄
                                  法  官  邱明弘
                                  法  官  黃壽燕
以上正本證明與原本無異。
不得再抗告。
中    華    民    國  100     年    12    月    8     日
                                  書記官  戴志穎